臺灣高等法院臺中分院刑事判決　　　　100年度上訴字第605號
上　訴　人　臺灣臺中地方法院檢察署檢察官
上　訴　人
即　被　告　朱億倫
指定辯護人 本院公設辯護人　王金陵
上列上訴人等因被告違反毒品危害防制條例案件，不服臺灣臺中
地方法院九十九年度訴字第九四０號中華民國九十九年十二月二
十日第一審判決（起訴案號：臺灣臺中地方法院檢察署九十八年
度偵字第二一六五一號），本院判決如下：
    主  文
原判決撤銷。
朱億倫犯如附表所示之罪，均為累犯，各處如附表所示之刑（含
主刑及從刑），應執行有期徒刑貳拾年。未扣案之販賣第一級毒
品所得財物新臺幣貳萬壹仟元沒收，如全部或一部不能沒收時，
以其財產抵償之；未扣案之行動電話壹支（含門號0000000000號
SIM卡壹枚）沒收，如全部或一部不能沒收時，追徵其價額。
    事  實
一、朱億倫前因竊盜等案件，經臺灣苗栗地方法院以九十二年度
    苗簡字第三六九號簡易判決判處有期徒刑六月，上訴後，經
    同院第二審地方法院合議庭以九十二年度簡上字第五十三號
    撤銷原判決，改判處有期徒刑八年，再經本院以九十三年度
    上訴字第八十三號判決撤銷原判決，改判處有期徒刑五年，
    復經最高法院以九十三年度台上字第二八四四號撤銷原判決
    ，發回更審，經本院以九十三年度上更一字第一一六號撤銷
    原判決，改判處有期徒刑四年六月，末經最高法院以九十四
    年度台上字第五十六號判決駁回上訴確定後，送監執行，嗣
    於民國九十六年十一月三十日縮刑期滿執行完畢。詎仍不知
    悔改，明知海洛因為毒品危害防制條例所列之第一級毒品，
    非經許可不得持有、販賣，竟基於販賣海洛因以營利之各別
    犯意，並以門號0000000000號行動電話作為販賣第一級毒品
    海洛因之聯絡工具，於如附表一（編號１號至１４號）、附
    表二（編號１號至４號）及附表三（編號１號至３號）所示
    之時間、地點，分別販賣第一級毒品海洛因予林世壹、張志
    誠及洪聖祐、陳漢政等人，嗣經警循線查獲上情。
二、案經臺灣臺中地方法院檢察署檢察官指揮臺中市警察局偵辦
    後起訴。
    理  由
壹、證據能力部分：
一、按被告以外之人於審判中有滯留國外或所在不明而無法傳喚
    或傳喚不到者，其於檢察事務官、司法警察官或司法警察調
    查中所為之陳述，經證明具有可信之特別情況，且為證明犯
    罪事實之存否所必要者，得為證據，刑事訴訟法第一百五十
    九條之三第三款定有明文。查，證人張志誠於本院審理時，
    經傳喚未到庭，有送達證書、刑事報到單在卷可稽（見本院
    卷第八十二頁、八十五頁、八十六頁），再由本院囑託臺灣
    雲林地方法院檢察署（下稱雲林地檢）拘提後，仍未能拘提
    到案，有本院囑託拘提函及雲林地檢拘提未獲函在卷可憑（
    見本院卷第一０九頁、一七九頁），足見證人張志誠因所在
    不明而無法傳喚，而本院審酌其於警詢時所為之陳述為證明
    被告販賣第一級毒品海洛因予證人張志誠之犯罪事實所必要
    之證據，且其接受員警詢問時，查無跡證顯示警詢當時有何
    違法取供情事，所述應係出於其自由意志無疑，又係於案發
    初時未刻意衡量利害關係之陳述，具有可信之特別情況，依
    首揭規定，應具有證據能力。
二、次按，被告以外之人於偵查中向檢察官所為之陳述，除顯有
    不可信之情況者外，得為證據，刑事訴訟法第一百五十九條
    之一第二項定有明文。偵查中對被告以外之人所為之偵查筆
    錄，或被告以外之人向檢察官所提之書面陳述，性質上均屬
    傳聞證據，惟現階段刑事訴訟法規定檢察官代表國家偵查犯
    罪、實施公訴，依法其有訊問被告、證人及鑑定人之權，證
    人、鑑定人且須具結，而實務運作時，檢察官偵查中向被告
    以外之人所取得之陳述，原則上均能遵守法律規定，不致違
    法取供，其可信度極高，是以被告以外之人前於偵查中所為
    之證述，除反對該項供述得具有證據能力之一方，已釋明「
    顯有不可信之情況」之理由外，不宜遽指該證人於偵查中之
    陳述不具證據能力。又刑事訴訟法第一百五十九條之一第二
    項所指得為證據之被告以外之人於偵查中向檢察官所為之陳
    述，其證據能力不因偵訊證人當時被告不在場，未親自詰問
    證人而受影響（最高法院九十七年台上字第六０三號判決可
    資參照）。經查，證人林世壹、張志誠、洪聖祐、陳漢政於
    檢察官偵查中經具結證述在案，且依據偵訊過程及筆錄記載
    ，可徵證人於檢察官偵查中為陳述時，並無任何遭受外力不
    當干涉之顯不可信之情況，是該等證人於偵訊時所為具結證
    述，認均有證據能力。
三、又按司法警察機關依法定程序執行監聽取得之錄音，係以錄
    音設備之機械作用，真實保存當時通訊之內容，如通訊一方
    為受監察人，司法警察在監聽中蒐集所得之通訊者對話，若
    其通話本身即係被告進行犯罪中構成犯罪事實之部分內容，
    自與所謂「審判外之陳述」無涉，應不受傳聞法則之規範，
    當然具有證據能力。至司法警察依據監聽錄音結果予以翻譯
    而製作之監聽譯文，屬於文書證據之一種，於被告或訴訟關
    係人對其譯文之真實性發生爭執或有所懷疑時，法院固應依
    刑事訴訟法第一百六十五條之一第二項之規定，以適當之設
    備，顯示該監聽錄音帶之聲音，以踐行調查證據之程序，俾
    確認該錄音聲音是否為通訊者本人及其內容與監聽譯文之記
    載是否相符，或傳喚該通訊者，或依其他法定程序為證據調
    查。倘被告或訴訟關係人對該通訊監察譯文之真實性並不爭
    執，即無勘驗辨認其錄音聲音之調查必要性，法院於審判期
    日如已踐行提示監聽譯文供當事人辨認或告以要旨，使其表
    示意見等程序並為辯論者，其所為之訴訟程序即無不合（最
    高法院九十七年度台上字第五九四０號判決意旨參見）。茲
    查，本案對被告朱億倫所持用0000000000號門號所為之通訊
    監察，係由臺灣臺中地方法院所核發，有臺灣臺中地方法院
    九十八年聲監字第七四七號通訊監察書、通訊監察書電話附
    表及通訊監察譯文可按（見臺灣臺中地方法院檢察署九十八
    年度陳檢字第001336號卷宗），是該通訊監察譯文取得之合
    法性當無疑義。又檢察官、被告及辯護人於本院審理中，均
    不爭執通訊監察譯文內容之真實、同一性，復經本院於審理
    時依法踐行調查證據程序，揆諸前揭說明，上開譯文自有證
    據能力。
四、又現行刑事訴訟法並無關於指認犯罪嫌疑人、被告（下稱犯
    罪嫌疑人）程序之規定，如何經由被害人、檢舉人或目擊證
    人以正確指認犯罪嫌疑人，自應依個案之具體情形為適當之
    處理。依法務部及內政部警政署於九十年五月、八月分別頒
    布之「法務部對於指認犯罪嫌疑人程序要點」、「人犯指認
    作業要點」及「警察機關實施指認犯罪嫌疑人程序要領」中
    之規定，於偵查過程中指認犯罪嫌疑人，係採取「選擇式」
    列隊指認，而非一對一「是非式的單一指認」；供選擇指認
    之數人在外形上不得有重大的差異；實施照片指認，不得以
    單一相片提供指認，並避免提供老舊照片指認；指認前應由
    指認人先陳述嫌疑人的特徵、不得對指認人進行誘導或暗示
    等程序，固可提高指認的正確度，以預防指認錯誤之發生。
    然指認之程序，固須注重人權之保障，亦需兼顧真實之發現
    ，確保社會正義實現之基本目的。法院就偵查過程中所實行
    之第一次指認（禁止重覆指認），應綜合指認人於案發時所
    處之環境，是否足資認定其確能對犯罪嫌疑人觀察明白、認
    知犯罪行為人行為之內容，該事後依憑個人之知覺及記憶所
    為之指認是否客觀可信，而非出於不當之暗示等事項，為事
    後審查，並說明其認定指認有無證據能力之理由。倘指認過
    程中所可能形成之記憶污染、誤導判斷，均已排除，且其目
    擊指認亦未違背通常一般日常生活經驗之定則或論理法則，
    指認人於審判中，並已依人證之調查程序，陳述其出於親身
    經歷之見聞所為指認，並依法踐行詰問之程序，而非單以指
    認人之指認為論罪之唯一依據，自不得僅因指認人之指認程
    序與上開要點（領）規範未盡相符，遽認其無證據能力（最
    高法院九十八年度台上字第八三０號判決意旨參照）。查本
    件有關證人林世壹、張志誠、陳漢政於警局中指認犯罪嫌疑
    人之照片【見臺灣臺中地方法院檢察署九十八年度偵字第二
    一六五一號偵查卷（下稱偵查卷）第三十七頁、二十六頁（
    一五三頁）、一二九之二頁】，既係採取「選擇式」指認，
    而非一對一「是非式的單一指認」，且上開證人均於檢察官
    偵查時具結證述明確，是其等於警局所為之指認犯罪嫌疑人
    紀錄表均應具有證據能力。
五、末按，被告以外之人（包括證人、鑑定人、告訴人、被害人
    及共同被告等）於審判外之陳述雖不符刑事訴訟法第一百五
    十九條之一至之四等四條之規定，而經當事人於審判程序同
    意作為證據，法院審酌該言詞陳述或書面陳述作成時之情況
    ，認為適當者，亦得為證據；當事人、代理人或辯護人於法
    院調查證據時，知有刑事訴訟法第一百五十九條第一項不得
    為證據之情形，而未於言詞辯論終結前聲明異議者，視為有
    前項之同意，同法第一百五十九條之五定有明文。立法意旨
    在於傳聞證據未經當事人之反對詰問予以核實，原則上先予
    排除。惟若當事人已放棄反對詰問權，於審判程序中表明同
    意該等傳聞證據可作為證據；或於言詞辯論終結前未聲明異
    議，基於尊重當事人對傳聞證據之處分權，及證據資料愈豐
    富，愈有助於真實發見之理念，且強化言詞辯論主義，使訴
    訟程序得以順暢進行，上開傳聞證據亦均具有證據能力。經
    查，本件檢察官、被告、辯護人對於本案下列卷內相關證人
    證述之證據能力，於本院準備程序及審判期日中均未就證據
    能力有所爭執，且迄至言詞辯論終結前亦未聲明異議，且上
    述證人之證述亦經本院於審理期日中逐一提示、朗讀，並告
    以要旨，本院復審酌相關證人證述筆錄之製成，並無證據顯
    示有何違背程序規定情事，依據上述之說明，均應具有證據
    能力。
貳、實體方面：
一、訊之被告朱億倫於警詢、偵查及本院審理時均未明確承認其
    有如附表一至附表三所示販賣第一級毒品海洛因予林世壹、
    張志誠、洪聖祐、陳漢政等人之事實，其於一００年五月十
    二日本院最後一次審理時陳稱：附表一林世壹部分的十四次
    沒有錯，但這些行為是否為販賣毒品，請法院認定；張志誠
    部分，伊沒有販毒給張志誠；洪聖祐、陳漢政部分，是伊媒
    介他們買毒品，不是伊販賣毒品給他們云云（見本院卷第一
    六六頁），故認被告就檢察官所起訴之如附表一至附表三所
    示販賣毒品事實，於本院審理時仍均係否認，合先敘明。
二、認定本件犯罪事實所憑之證據及理由：
（一）關於附表一被告販賣第一級毒品海洛因予林世壹部分：
  １、證人林世壹於九十八年八月二十六日上午十一時十五分起
      之警詢時證稱：0000000000號行動電話是我父親申請，我
      本人使用，我有以上開電話撥打0000000000號電話向一名
      自稱「阿明」男子購買海洛因（並由八張檔案照片中指出
      編號5號者為「阿明」即朱億倫），大約向朱億倫購買八
      次，自九十八年七月初開始，以0000000000號電話撥打00
      00000000號電話（九十八年七月十三日至九十八年八月四
      日間均有通話紀錄）向朱億倫購買海洛因，每次購買一小
      包海洛因，新台幣一千元，交易地點都是在台中市○○○
      ○路永春公園旁；朱億倫交易毒品時是騎乘深藍色機車，
      我們是一手交錢，一手交毒品；我都是在電話中說：過去
      找他方便嗎？他如果說方便，就是他有海洛因可以賣我，
      等我到交易地點即永春公園旁，再跟他說購買海洛因之數
      量；我除向朱億倫買毒品外，沒有向他人購買等語【見偵
      查卷第三十三頁至三十五頁】。
  ２、證人林世壹於九十八年八月二十六日下午五時十五分檢察
      官偵查時具結證稱：我在警詢筆錄所講的實在，我有看筆
      錄才簽名；我是用我的0000000000打朱億倫的0000000000
      （未經檢察官為任何提示）電話，跟朱億倫買毒品，我在
      九十八年七月十三日一直到八月四日都有跟朱億倫聯繫，
      是為了要買毒品；我是固定在永春東路的永春公園內跟朱
      億倫買海洛因，每次都是買一千元，是朱億倫（經提示朱
      億倫照片）賣海洛因給我沒錯；我不是跟朱億倫合買（海
      洛因）等語【見偵查卷第六十四頁】。
  ３、證人林世壹於九十九年二月二十六日偵查時復詳細證稱：
      「（檢察官調查後，發現你說永春東路附近公園是不是在
      嶺東科技大學旁？）是」、「（提示Google地圖，你所說
      的公園是在嶺東科技大學西邊？）是，朱億倫第一次約我
      見面是在嶺東科技大學北側７─１１便利店前，但那次交
      易毒品地點還是在公園內，因那是第一次交易，他毒品沒
      帶在身上，是放在公園附近草叢，所以才帶我去地圖上的
      公園交易，那是我第一次買毒品，是在六月底或七月初，
      這次有買到一千元海洛因」【即附表一編號１號部分】、
      「（七月十三日下午你是不是又買一次？）是（經證人詳
      閱七月十三日下午六時許譯文），下午也是買到一千元海
      洛因」【即附表一編號２號部分】、「（提示通訊監察譯
      文，七月十四日朱億倫在電話中講到要跟你約在公園這個
      全家是要做什麼？）也是要買海洛因，有買到一千元海洛
      因，地點也是在大公園旁的路上，我跟他約，會約在便利
      店，但交易也在便利店公園的旁邊或路上」【即附表一編
      號３號部分】、「（七月十五日中午在電話中說「我是阿
      明，等一下找你方便嗎」，是要做什麼？）也是要向朱億
      倫買海洛因」【即附表一編號４號部分】、「（提示七月
      十七日通訊監察譯文，這天有沒有向朱億倫買毒品？）有
      ，也是在那個大公園買到一千元海洛因」【即附表一編號
      ５號部分】、「（提示七月十八日通訊監察譯文，這次有
      沒有買到海洛因？）這次是我先拿錢給朱億倫，他說他手
      上目前沒有毒品，他要去跟別人拿，我就先離開，並跟他
      說，下午五點我下班，再去大公園跟他拿毒品，這次買到
      一千元海洛因」【即附表一編號６號部分】、「（提示七
      月十九日通訊監察譯文，有沒有跟朱億倫買到毒品？）有
      ，數量和地點都一樣；這通電話我向朱億倫講「弄讚一點
      的」是叫朱億倫海洛因要純一點的意思」【即附表一編號
      ７號部分】、「（提示七月二十日通訊監察譯文，有沒有
      跟朱億倫買到毒品？）有，也是在同一地點買到一千元海
      洛因；這次品質還是沒有很好，所以我才在電話裡又提醒
      他」【即附表一編號８號部分】、「（提示七月二十一日
      通訊監察譯文，有沒有跟朱億倫買到毒品？）有，也是在
      同一地點買一千元海洛因」【即附表一編號９號部分】、
      「（提示七月二十二日通訊監察譯文，有沒有跟朱億倫買
      到毒品？）有，也是在同一地點買到一千元海洛因」【即
      附表一編號１０號部分】、「（提示七月二十四日通訊監
      察譯文）就是這次朱億倫問我要不要買二千元，我說錢不
      夠，只要買一千元海洛因，這次朱億倫帶我到台中市○○
      路與五權路口附近，由他去跟一個我不認識開車子來的人
      拿到我要向朱億倫買的毒品，再當場交給我，完成交易，
      那次也是買一千元海洛因；這次朱億倫直接跟上手拿，就
      交給我，沒有經朱億倫稀釋過，（海洛因）比較純」【即
      附表一編號１１號部分】、「（提示七月二十六日通訊監
      察譯文，你有向朱億倫買到毒品？）有」【即附表一編號
      １２號部分】、「（你在七月三十日打電話給朱億倫時，
      朱億倫說「我在等堂仔他錢已經拿去」，是什麼意思？）
      那次是我拿錢要向朱億倫買毒品，我不是要與朱億倫共同
      向阿堂買毒品，我錢已經交給朱億倫了，朱億倫說他已經
      把錢交給阿堂，但阿堂還沒把毒品交給朱億倫，所以他沒
      辦法交貨給我；這次毒品是到八月二日才拿到，朱億倫在
      同上大公園拿一千元海洛因給我」【即附表一編號１３號
      部分】、「（八月四日有買到海洛因？）有，也是在同一
      地點買一千元海洛因」【即附表一編號１４號部分】等語
      【以上詳見偵查卷第一八九頁至一九三頁】。
  ４、證人林世壹於一００年五月十二日本院審理時證稱：自九
      十八年七月一日開始至九十八年八月四日這段時間有向朱
      億倫買過第一級毒品（海洛因），約一、二十次，大部分
      都是一手交錢，一手交貨；只有一次是朱億倫約我在五權
      路左轉西屯路附近，我把錢交給朱億倫，朱億倫直接去找
      對方，對方是誰我不知道（指附表一編號１１號該次）；
      還有一次，朱億倫說他把錢交給一個叫阿堂的人，毒品拖
      了四、五天才拿到；我都是把錢直接交給朱億倫，有時候
      朱億倫毒品直接拿給我，或說「你在公園等個二十分鐘、
      半小時你再來」，交易地點是在忠勇路過去永春南路右邊
      一個公園，就是嶺東科技大學再過一條街那個公園，每次
      都是向朱億倫買一千元毒品，只有一次在五權那邊與朱億
      倫碰頭，他直接去篤行路，我錢交給他，有一台車來跟他
      直接交易，之後朱億倫就拿（毒品）給我；我就是把錢交
      給朱億倫，至於朱億倫怎麼與他人交易，我不知道，我就
      是跟朱億倫交易，最後就是朱億倫把毒品給我；我說有一
      次錢拿給朱億倫，隔好幾天才拿到毒品，就是附表一編號
      １３號這一次，就是九十八年七月三十日聯絡、交錢，一
      直到八月二日才拿到毒品等語【見本院卷一六八頁至一七
      一頁】明確。
  ５、又門號0000000000號行動電話為證人林世壹使用，此據證
      人林世壹於前開警詢及偵查陳述明確，而門號0000000000
      行動電話為被告朱億倫申辦、使用，亦為被告所不爭執（
      見原審卷第二十九頁）。再被告所使用之門號0000000000
      號行動電話與門號0000000000號行動電話於別於九十八年
      七月十三日十二時三十七分五十六秒、十八時四十二分四
      十二秒、九十八年七月十四日十五時二十三分二十五秒、
      九十八年七月十五日十二時十八分四十三秒、九十八年七
      月十七日十二時三十三分五十六秒、九十八年七月十八日
      十五時二十一分二十七秒、九十八年七月十九日十六時十
      二分四十二秒、九十八年七月二十日十八時三十五分十五
      秒、九十八年七月二十一日二十一時五十五分九秒、九十
      八年七月二十二日十二時九分二十三秒、九十八年七月二
      十四日十五時三十四分十秒、九十八年七月二十六日二十
      時四十二分二十四秒、九十八年七月三十日十五時四十四
      分二十秒（九十八年八月二日十四時十一分二十六秒）、
      九十八年八月四日十四時四十五分四十六秒（十五時十二
      分五秒）有通聯紀錄，此有通聯紀錄及譯文在卷可稽（見
      偵查卷第五十二頁反面至五十六頁反面），此外，復有證
      人林世壹指認被告之犯罪嫌疑人紀錄表及被指認人照片在
      卷可稽（見偵查卷第三十七頁），是證人林世壹所證述其
      於如附表一所示時間、地點有向被告購買海洛因之情節並
      非憑空虛捏，應堪採信。
（二）關於附表二被告販賣第一級毒品海洛因予張志誠部分：
  １、證人張志誠於九十八年八月二十六日上午十二時十五分起
      之警詢時證稱：我有於九十八年七月至八月間，以我使用
      之0000000000、0000000000、0000000000行動電話，與外
      號「阿倫」男子（即朱億倫）聯繫，是要向他購買海洛因
      ；並於警方提示指認嫌疑人紀錄表檔案照片共六張中，指
      出第二排第三人編號六號者即是販賣毒品給我的朱億倫；
      我缺毒品施用時，我都會打電話給朱億倫，我問他是否有
      在家，我就到他的住處臺中市○○區○○路五十二之六十
      一號四樓向他購買交易海洛因，我們見面時我說要購買多
      少錢的一級毒品海洛因，我再將錢交給朱億倫，他就將海
      洛因毒品交給我，完成交易；．．．我可以確定的是通聯
      譯文資料內在九十八年七月十八日日二十三時二十二分許
      起至九十八年八月八日間，我約一、二天，都到他位在臺
      中市○○區○○路五十二之六十一號四樓，購買約新台幣
      一千元．．．；我每次購買新台幣一千元的海洛因，量約
      一千元可施用二至三次；警方提示之九十八年七月十八日
      ，我用0000000000電話與朱億倫0000000000電話通聯譯文
      內容Ａ：「（你身上是否一、二千，湊一批」、Ｂ：「我
      知道」的意思是我要上去購買毒品之金錢意思；警方提示
      九十八年七月二十三日，我以0000000000電話與朱億倫之
      00 00000000電話之通聯譯文內容Ａ：「你留半支給我，
      我會放你那裏？」、Ｂ：「我知道」的意思是我寄放錢在
      他那裡，是我向他購買毒品；我打電話購買海洛因時電話
      都是朱億倫接的，並與我交易等語【見偵查卷第二十三頁
      至二十五頁】。
  ２、證人張志誠於九十八年八月二十六日下午五時十五分檢察
      官偵查時具結證稱：「（你用幾號電話跟朱億倫買毒品？
      ）我是用我的0000000000、0000000000打朱億倫的000000
      0000（均未經檢察官為任何提示）」、「（提示通訊監察
      譯文）有哪幾則通話譯文是要向朱億倫購買毒品的對話，
      請勾選？）現在我勾選的都是要買毒品前的通話」、「（
      七月十八日在哪裏買？）我都是在朱億倫位在忠勇路五十
      二之六十一號四樓的住處跟他買海洛因，每次都是買一千
      元，沒有買安非他命）」、「（七月月二十日、二十三日
      及二十八日的都是一樣過程？）是」、「（提示朱億倫照
      片）是這個人賣海洛因給你沒錯）對」、「（你跟朱億倫
      合買？）不是」「（何謂合買？）二人一起出錢跟上面的
      人買」等語【見偵查卷第一六三頁、一六四頁】
  ３、又查門號0000000000號、0000000000、0000000000行動電
      話為證人張志誠使用，此經證人張志誠於警詢及偵查陳述
      在卷（見偵查卷第二十二頁、一六三頁），而門號000000
      0000行動電話為被告朱億倫申辦、使用，亦為被告所不爭
      執（見原審卷第二十九頁）。再被告所使用之門號000000
      0000號行動電話與門號0000000000號之行動電話分別於九
      十八年七月十八日二十三時二十二分三十六秒、九十八年
      七月十八日二十三時二十三分二十六秒及九十八年七月二
      十日十七時三分二十六秒有通聯；與門號0000000000分別
      於九十八年七月二十三日十六時二十六分十秒、九十八年
      七月二十三日十七時二十一分三十四秒有通聯；與門號00
      000000000號分別於九十八年七月二十八日二十二時五十
      八分十六秒、九十八年七月二十八日二十三時四十五分六
      秒有通聯，且上開通聯情形亦經證人張志誠於檢察官偵查
      時當庭勾選向被告購買毒品海洛因前之電話通聯相符，此
      有上開通聯譯文在卷可稽（見偵查卷第一五五頁至一五八
      頁），此外，復有證人張志誠指認被告之犯罪嫌疑人紀錄
      表及被指認人照片在卷可稽（見偵查卷第二十六頁、一五
      三頁），是證人張志誠所證述其於如附表二所示時間、地
      點有向被告購買海洛因之情節尚非憑空虛捏，應堪採信。
      被告固曾辯稱：九十八年七月二十三日確與證人張志誠合
      資購買云云，惟證人張志誠於上開檢察官偵訊時已明確證
      稱，並未與被告合資購買海洛因，且證人知悉「合買」之
      意思，已如上述，是被告此部分所辯亦不足採，綜上所述
      ，被告確有於如附表二所示之時、地販賣第一級毒品海洛
      因予證人張志誠無訛，被告空言否認販賣海洛因予證人張
      志誠，並不足採，被告此部分犯行，可堪認定。
（三）關於附表三被告販賣第一級毒品海洛因予洪聖祐、陳漢政
      部分：
  １、證人洪聖祐於九十八年十一月十九日上午十時四十分起之
      警詢時證稱：0000000000號電話是我本件申請、使用，是
      我朋友綽號「阿正」之陳漢政借我上開電話撥打00000000
      00號電話，向綽號「阿倫」的男子購買海洛因；上開二支
      電話於九十八年七月十六日十五時十一分許的通話，就是
      陳漢政以0000000000號撥打綽號「阿倫」0000000000號電
      話談購買毒品事宜，是約在台中市○○區○○路永春公園
      旁交易海洛因，當時我在陳漢政車上，是我出資一千元，
      由陳漢政向綽號「阿倫」買一包海洛因；我與綽號「阿正
      」（陳漢政）向朱億倫購買海洛因約三次，自九十八年七
      月十六日起共三次，交易地點在永春公園旁，每次買海洛
      因一包一千元等語【見偵查卷第九十二頁至九十五頁】。
      證人洪聖祐於九十八年十一月十九日上午十一時五十九分
      檢察官偵查時又證稱：是陳漢政先知道怎麼向朱億倫買毒
      品，是陳漢政下車去交易毒品，我是要買毒品時才找陳漢
      政，我是與陳漢政一起向朱億倫購買海洛因，一共三次；
      （提示九十八年七月十六日下午三點十一分十四秒，0000
      000000與0000000000之通訊監察譯文）這通電話是陳漢政
      打的，我們是要去買毒品，我與陳漢政一起過去嶺東商專
      附近，一起向使用0000000000號電話的人買毒品，．．．
      是在嶺東商專附近公園附近之全家便利店買一千元海洛因
      【即附表三編號１號部分】；（提示九十年七月十七日下
      午六時三十三分二十三秒通訊監察譯文）這天也是和陳漢
      政一起去買一千元海洛因，也是在永春公園旁【即附表三
      編號２號部分】；第三次是在文心路購買毒品，是九十七
      年七月十七日後之十幾天，是用陳漢政0000000000號手機
      （未經檢察官為任何提示）聯絡，我有與陳漢政一起去向
      使用0000000000號電話的人買毒品，當天買一千元海洛因
      ，交易地點在文心路與崇德路口旁之加油站【即附表三編
      號３號部分】；是我與陳漢政一起向使用0000000000號電
      話的人購買海洛因，並不是與使用0000000000號電話的人
      合買等語明確【見偵查卷第一０三頁至一０六頁】。
  ２、另證人陳漢政於九十八年十二月一日下午一時四十五分起
      之警詢時證稱：九十八年七月十六日十五時十一分、十五
      時三十八分，是我向「阿倫」購買海洛因的通話紀錄，那
      是我第一次跟洪聖祐一起出資（每人出資五百元，共一千
      元），由我向「阿倫」購買海洛因一小包一千元等語【見
      偵查卷第一二八頁】。證人陳漢政於九十八年十二月一日
      下午三時十六分檢察官偵查時證稱：九十八年七月十六日
      我電話聯絡朱億倫後，我開車到永春東路公園，再打電話
      叫朱億倫過來公園，朱億倫當場賣給我一千元海洛因，有
      交易成功，我與洪聖祐一人出五百元，是我向朱億倫購買
      海洛因，而不是與朱億倫合買【見偵查卷一二九之十三頁
      】。證人陳漢政於九十九年八月三十日下午二時三十分原
      審審理時證稱：「（審判長問：是否於九十八年七月十七
      日十八時三十一分，在台中市嶺東科技大學旁公園，與洪
      聖祐各出資五百元向朱億倫購買第一級毒品海洛因一包？
      ）有」、「（你們當時是否以洪聖祐持有之0000000000號
      電話與朱億倫所持之0000000000號聯絡）電話記不清楚，
      電話是洪聖祐的，我打的電話」、「（九十八年七月下旬
      某日與洪聖祐各出資五百元，在台中市○○路與崇德路口
      附近加油站旁，向朱億倫購買海洛因一次？）我看通聯紀
      錄，回憶有這件事，我總共買了三次毒品」等語明確【見
      原審卷第一０五頁反面至一０六頁】。
  ３、又查門號0000000000號行動電話為證人洪聖祐所申辦、使
      用，此經證人洪聖祐於警詢陳述在卷（見偵查卷第九十二
      頁、九十三頁），而門號0000000000行動電話為被告朱億
      倫申辦、使用，亦為被告所不爭執（見原審卷第二十九頁
      ）。再被告所使用之門號0000000000號行動電話與門號00
      00000000號行動電話分別於九十八年七月十六日十五時十
      一分十四秒、十五時三十八分三十四秒及九十八年七月十
      七日十八時三十一分九秒有通聯紀錄，此有上開通聯譯文
      在卷可稽（見偵查卷第九十六頁），此外，復有證人陳漢
      政指認被告之犯罪嫌疑人紀錄表及被指認人照片在卷可稽
      （見偵查卷第一二九之二頁），是證人洪聖祐、陳漢政所
      證述其等有於如附表三所示時間、地點有向被告購買海洛
      因之情節尚非憑空虛捏，均堪採信。被告於本院審理辯稱
      之：洪聖祐、陳漢政部分，是伊媒介他們買毒品，不是伊
      販賣毒品給他們云云，顯係卸責之詞，無可採信。綜上，
      被告此部分犯行，亦堪認定。
（四）本件除上開證人證述外，復有0000000000號行動電話雙向
      通聯紀錄、通訊監察譯文、通聯調閱查詢單、臺灣臺中地
      方法院九十八年度聲監字第七四七號、一一八八號通訊監
      察書、台中市警局偵辦「阿堂」販賣毒品案件偵查報告、
      0000000000、0000000000號行動電話申請人資料、被告之
      台中市○○區○○路五十二之六十一號四樓租屋處照片、
      電子地圖、衛星照片列印資料、永春公園、嶺東科技大學
      西南角校門附近照片、（毒品）交易地點現場履勘照片等
      件在卷可資佐證。
（五）按販賣毒品係政府嚴予查緝之違法行為，且一般民眾亦通
      認毒品之非法交易，政府一向查禁森嚴並予重罰不寬貸，
      衡諸常情，倘非有利可圖，絕無平白甘冒被嚴查重罰高度
      風險之理。而所謂「意圖」，即犯罪之目的，原則上不以
      發生特定結果為必要，即衹須有營利之意圖為已足，不以
      買賤賣貴而從中取利為必要。又毒品可任意分裝或增減其
      份量，亦無一定之公定價格，每次買賣之價格隨供需雙方
      之資力、關係之深淺或需求之數量、貨源之充裕與否、販
      賣者對於資金需求殷切與否、對行情認知，以及政府查緝
      之態度，進而為各種風險評估，機動的調整，有各種不同
      標準，並非一成不變，因之販賣之利得，除經被告坦承犯
      行，或帳冊價量均記載明確外，委難查得實情。惟販賣者
      從各種「價差」或係「量差」謀取利潤方式，或有差異，
      其所圖利益之非法販賣行為目的則屬相同，是縱未確切查
      得販賣賺取之實際差價，但除別有事證，足認係按同一價
      格轉讓，確未牟利之情形外，尚難執此認非法販賣之事證
      有所不足，致知過坦承者難辭重典，飾詞否認者反得逞僥
      倖，而失情理之平；且毒品價格不低，取得不易，凡為販
      賣之不法行為者，苟無利可圖，應無甘冒持有毒品遭查獲
      之極大風險，親自或委由他人送至交易處所，平白義務為
      該買賣之工作，是其販入之價格必較售出之價格低廉，而
      有從中賺取買賣差價牟利之意圖及事實，應屬符合論理法
      則，且不違背社會通常經驗之合理判斷。經查，本件被告
      朱億倫與證人林世壹、張志誠、洪聖祐、陳漢政等人，並
      未見有特別交情，則被告若無利可圖，豈會甘冒為警查緝
      法辦重刑之風險，於電話中與上開證人聯絡後，即攜帶海
      洛因前往交易，顯見被告確有從中獲利之意圖。綜上，被
      告販賣毒品海洛因予上開證人，其主觀上顯係基於營利之
      販賣意圖而為毒品之提供行為至明。
（六）綜上所述，被告朱億倫如附表一至附表三所示之時間、地
      點，販賣第一級毒品海洛因予證人林世壹、張志誠、洪聖
      祐及陳漢政之犯行，均事證明確，堪以認定，應予依法論
      科。
三、論罪科刑：
（一）查毒品危害防制條例第四條於九十八年五月二十日修正公
      布，同年月二十二日施行；又法規之制定與法規之修正，
      如有特定生效日之必要者，依中央法規標準法第十四條或
      第二十條第二項準用第十四條之規定，應分別特定其施行
      日期。法規制定或前次修正基於特殊因素所特定之施行日
      期，並不適用於日後修正或再次修正之條文。法律之制定
      或修正，若未明定施行日期者，中央法規標準法雖未規定
      應自何時生效，然法律既經制定或修正並經總統公布，自
      應依一般原則，自公布日起算至第三日發生效力。至於九
      十二年七月九日修正公布之毒品危害防制條例第三十六條
      規定：「本條例自公布後六個月施行。」其立法理由係謂
      ：「依修正草案第二條第三項規定，法務部需會同衛生
      署成立審議委員會每三個月定期檢討調整毒品之分級及品
      項，而本次新增第四級毒品，有需要在新法施行前先經該
      審議會檢討後再調整公布，爰預留六個月緩衝期，以利處
      理。依本條例新修正之規定，有必要再訂定相關子法及
      修正相關法規，以配合本條例之施行，故亦有需要預留適
      當緩衝期，以利訂頒相關子法及相關法規之配合修正。」
      故該條規定，顯係因應該次修正之需，始預留適當之緩衝
      期。與本次之修正並未定有施行日期之特別規定，且亦未
      明示係基於何特殊因素而修正，自並不能適用九十二年七
      月九日修正公布之毒品危害防制條例第三十六條自公布後
      六個月施行之規定（司法院98年6月29日院台廳刑一字第0
      980014643號函參照），被告本件犯行均在修正施行後，
      應逕行適用修正後之規定，先予敘明。
（二）按海洛因係屬毒品危害防制條例第二條第二項第一款所定
      之第一級毒品，不得非法持有、販賣。核被告朱億倫就附
      表一至附表三所示之各次販賣海洛因行為，均係犯毒品危
      害防制條例第四條第一項之販賣第一級毒品罪。被告因販
      賣而持有第一級毒品海洛因之低度行為，各為其販賣第一
      級毒品之高度行為所吸收，均不另論罪。被告所為如附表
      一至附表三所示之二十一次販賣第一級毒品之行為，犯意
      各別，行為互殊，應予分論併罰。
（三）查被告前因竊盜等案件，經臺灣苗栗地方法院以九十二年
      度苗簡字第三六九號簡易判決判處有期徒刑六月，經上訴
      後，經同院第二審地方法院合議庭以九十二年度簡上字第
      五十三號撤銷原判決，改判處有期徒刑八年，再經本院以
      九十三年度上訴字第八十三號判決撤銷原判決，改判處有
      期徒刑五年，復經最高法院以九十三年度台上字第二八四
      四號撤銷原判決，發回更審，經本院以九十三年度上更一
      字第一一六號撤銷原判決，改判處有期徒刑四年六月，末
      經最高法院以九十四年度台上字第五十六號判決駁回上訴
      確定後，送監執行，嗣於九十六年十一月三十日縮刑期滿
      執行完畢之事實，有臺灣高等法院被告前案紀錄表在卷可
      按，被告於受有期徒刑執行完畢後，五年以內故意再犯如
      附表一至附表三所示有期徒刑以上之刑之二十一罪，均為
      累犯，除販賣第一級毒品罪之法定本刑為死刑、無期徒刑
      部分，不得加重外，餘均應依刑法第四十七條第一項之規
      定，加重其刑。
（四）再者，販賣第一級毒品罪之法定刑雖為死刑或無期徒刑，
      然同為販賣第一級毒品之人，其原因動機不一，犯罪情節
      未必盡同，或有大盤毒梟者，亦有中、小盤之分，甚或僅
      止於吸毒者友儕間為求互通有無之有償轉讓者亦有之，其
      販賣行為所造成危害社會之程度自屬有異，法律科處此類
      犯罪，所設之法定最低本刑卻同為「死刑或無期徒刑」，
      不可謂不重。於此情形，倘依其情狀處以較輕之徒刑，即
      足以懲儆，並可達防衛社會之目的者，自非不可依客觀之
      犯行與主觀之惡性二者加以考量其情狀，是否有可憫恕之
      處，適用刑法第五十九條之規定酌量減輕其刑，期使個案
      裁判之量刑，能斟酌至當，符合比例原則。本案被告販賣
      第一級毒品海洛因之對象係林世壹、張志誠、洪聖祐及陳
      漢政等人，且所犯販賣第一級毒品海洛因之價格均為一千
      元，其販賣之數量、對象及獲取之利益並非龐大，倘予以
      宣告法定最低度刑期殊嫌過重，難謂符合罪刑相當性及比
      例原則，客觀上足以引起一般之同情，其犯罪情狀均尚有
      可憫之處，其所犯上開販賣第一級毒品之各罪，均依刑法
      第五十九條規定，酌量減輕其刑，除法定本刑為死刑、無
      期徒刑部分不得加重外，並依法先加重後減輕之。
（五）至被告曾辯稱：在偵查中檢察官只有問伊張志誠、林世壹
      是否願意認罪，但檢察官沒有就陳漢政、洪聖祐部分問伊
      認不認罪云云，經查，臺灣臺中地方法院檢察署檢察官於
      九十九年一月二十日以遠距訊問方式，訊問被告是否承認
      販毒而獲得減刑，而被告回答伊不承認販賣毒品等語（見
      上偵查卷第一八０頁），是檢察官並未就被告販賣第一級
      毒品海洛因予特定人士問被告是否認罪，而係問被告是否
      承認販毒，而被告既然回答伊不承認販賣毒品，即就全部
      販賣毒品之犯行予以否認，是本件並無被告上開所稱檢察
      官只就張志誠、林世壹部分訊問是否認罪，被告上開所辯
      並不足採，自亦無毒品危害防制條例第十七條第二項減刑
      規定之適用，併此敘明。
（六）爰審酌被告有多次犯罪前科，素行不良，明知海洛因係戕
      害人身心之毒品，為貪圖不法利益，竟販賣予他人施用，
      危害社會治安及國民健康，且販賣毒品為政府戮力查緝之
      罪，海洛因皆足以使施用者導致精神、性格異常，造成生
      命危險之生理成癮性及心理依賴性，且使購買者有時為購
      買海洛因而另起犯罪之心，惟念被告各次販賣海洛因之所
      得、數量均非鉅大，暨被告於原審審理時固概括承認大部
      分犯行，惟於本院審理時又全數否認之犯後態度等一切情
      狀，就其各次販賣第一級毒品罪均量處有期徒刑十五年二
      月，並定其應執行刑有期徒刑二十年，以資懲儆。
（六）沒收部分：
  １、犯毒品危害防制條例第四條至第九條、第十二條、第十三
      條或第十四條第一項、第二項之罪者，其供犯罪所用或因
      犯罪所得之財物，均沒收之，如全部或一部不能沒收時，
      追徵其價額或以其財產抵償之，為該條例第十九條第一項
      所明定。而因犯罪所得之財物，不能與正常營利事業計算
      營利所得之情形相提並論，是稱「因犯罪所得之財物」，
      乃指犯罪行為所直接取得而法律上無第三人得主張權利之
      一切財物而言，則上開規定所指販賣毒品所得之財物，依
      法諭知沒收時，舉凡販賣毒品所得之財物，不問其中何部
      分屬於成本，何部分屬於犯罪之利得，均應予以沒收，並
      非僅限於所賺取之差價部分，始符立法之本旨（最高法院
      九十八年度台上字第三０八一號判決意旨參照）。是以，
      被告朱億倫犯如附表一至附表三所示之販賣第一級毒品罪
      二十一次之因犯罪所得之財物新台幣共計二萬一千元，雖
      均未扣案，仍應依毒品危害防制條例第十九條第一項規定
      各於被告犯如附表一至附表三所示之二十一次販賣第一級
      毒品項下宣告沒收之，如全部或一部不能沒收時，並以其
      財產抵償之。
  ２、另按毒品危害防制條例第十九條第一項所規定之沒收，固
      為刑法之特別規定，採義務沒收主義，但上開法條既無「
      不問屬於犯人與否，沒收之」之規定，仍應以該物品屬於
      犯人所有者為限，始應予以沒收，庶符沒收制度之基本原
      則（最高法院九十年度臺上字第六二六號判決參照）。查
      被告朱億倫前述二十一次販賣第一級毒品海洛因所使用中
      之門號0000000000號行動電話一支（含SIM卡一枚，無積
      極證據證明業已滅失），查係被告所有，並供聯繫毒品交
      易事宜所用用之物，雖未據扣案，仍應依毒品危害防制條
      例第十九條第一項之規定宣告沒收，如全部或一部不能沒
      收時，追徵其價額。
四、原審判決認被告朱億倫犯有如附表一至附表三所示二十一次
    販賣第一級毒品罪，事證明確，據以論罪科刑，固非無見。
    惟按，原審判決既認被告所持用門號0000000000號SIM卡雖
    係供被告販賣第一級毒品犯罪所用之物，並為被告所申設，
    又以該門號之SIM卡及插用該SIM卡之行動電話，經被告於警
    詢陳明已遺失為由，即就0000000000之SIM卡一枚及插用該S
    IM卡之該支行動電話，不為沒收之諭知，惟查：毒品危害防
    制條例第十九條第一項規定之：「犯第四條至第九條、第十
    二條、第十三條或第十四條第一項、第二項之罪者，其供犯
    罪所用或因犯罪所得之財物，均沒收之，如全部或一部不能
    沒收時，追徵其價額或以其財產抵償之」，係為刑法之特別
    規定，採義務沒收主義，凡供販賣毒品所用或因犯罪所得之
    財物，均應宣告沒收，不能沒收時，追徵其價額或以其財產
    抵償之，法院無審酌之餘地（最高法院九十二年度台上字第
    六九一三號判決意旨參照）。是被告所持用門號0000000000
    號SIM卡雖係供被告販賣第一級毒品犯罪所用之物，並為被
    告所申設，且尚無積極證據足資證明0000000000號行動電話
    一支（含SIM卡一枚）業已滅失，故仍應依毒品危害防制條
    例第十九條第一項之規定，為沒收之諭知，如全部或一部不
    能沒收時，並為追徵其價額之諭知，原審判決未為沒收之諭
    知，尚有未洽。檢察官以原審判決未就上開0000000000號行
    動電話一支（含SIM卡一枚）為沒收、追徵其價額之宣告為
    由提起上訴，為有理由；至被告以否認犯罪提起上訴，雖無
    理由，然原審判決既有上開違誤之處，本院自應將原判決予
    以撤銷，另為如主文第二項所示之判決。
據上論斷，應依刑事訴訟法第三百六十九條第一項前段、第三百
六十四條、第二百九十九條第一項前段，毒品危害防制條例第四
條第一項、第十九條第一項，刑法第十一條、第四十七條第一項
前段、第五十九條、第五十一條第五款，判決如主文。
本案經檢察官劉家芳到庭執行職務。
中    華    民    國   100    年    5     月    31    日
            刑事第三庭    審判長法  官  王  增  瑜
                                法  官  唐  光  義
                                法  官  曾  佩  琦
以上正本證明與原本無異。
如不服本判決應於收受送達後十日內向本院提出上訴書狀，其未
敘述上訴之理由者，並得於提起上訴後十日內向本院補提理由書
（均須按他造當事人之人數附繕本）「切勿逕送上級法院」。
                                書記官  陳  玫  伶
中    華    民    國   100    年    5     月    31    日
附錄本案論罪科刑法條：
【毒品危害防制條例第四條第一項】
  製造、運輸、販賣第一級毒品者，處死刑或無期徒刑；處無期
  徒刑者，得併科新臺幣二千萬元以下罰金。
┌────────────────────────────────────┐
│附表一：販賣第一級毒品予林世壹部分                                      │
├─┬────┬─────┬─────────────┬─────────┤
│編│時    間│地  點    │販  賣  毒  品  之  方  式│罪  刑  及  沒  收│
│號│        │          │                          │                  │
├─┼────┼─────┼─────────────┼─────────┤
│1 │98年7月 │臺中市南屯│林世壹於98年7月13日11時44 │朱億倫犯販賣第一級│
│  │13日12時│區○○○路│分許，以其所持有之行動電話│毒品罪，累犯，處有│
│  │37分許  │嶺東科技大│門號0000000000號與朱億倫所│期徒刑壹拾伍年貳月│
│  │        │學旁大公園│持用之行動電話門號00000000│。未扣案之販賣第一│
│  │        │南側與全家│40號聯繫，雙方於電話中完成│級毒品所得新臺幣壹│
│  │        │便利店之間│約定交易毒品之事宜後，朱億│仟元沒收，如全部或│
│  │        │          │倫即於左列時間、地點交付第│一部不能沒收時，以│
│  │        │          │一級毒品海洛因一包予林世壹│其財產抵償之。未扣│
│  │        │          │，並向林世壹收受交易毒品之│案之行動電話壹支（│
│  │        │          │價金新臺幣（下同）一千元。│含門號0000000000號│
│  │        │          │                          │SIM卡壹枚）沒收， │
│  │        │          │                          │如全部或一部不能沒│
│  │        │          │                          │收時，追徵其價額。│
├─┼────┼─────┼─────────────┼─────────┤
│2 │98年7月 │臺中市南屯│林世壹於98年7月13日18時29 │朱億倫犯販賣第一級│
│  │13日18時│區○○○路│分許，以其所持有之行動電話│毒品罪，累犯，處有│
│  │42分許  │嶺東科技大│門號0000000000號與朱億倫所│期徒刑壹拾伍年貳月│
│  │        │學旁大公園│持用之行動電話門號00000000│。未扣案之販賣第一│
│  │        │南側與全家│40號聯繫，雙方於電話中完成│級毒品所得新臺幣壹│
│  │        │便利店之間│約定交易毒品之事宜，俟林世│仟元沒收，如全部或│
│  │        │          │壹於左列時間到達左列地點後│一部不能沒收時，以│
│  │        │          │，撥打電話通知朱億倫，朱億│其財產抵償之。未扣│
│  │        │          │倫即到場交付第一級毒品海洛│案之行動電話壹支（│
│  │        │          │因一包予林世壹，並向林世壹│含門號0000000000號│
│  │        │          │收受交易毒品之價金一千元。│SIM卡壹枚）沒收， │
│  │        │          │                          │如全部或一部不能沒│
│  │        │          │                          │收時，追徵其價額。│
├─┼────┼─────┼─────────────┼─────────┤
│3 │98年7月 │臺中市南屯│林世壹於98年7月14日15時15 │朱億倫犯販賣第一級│
│  │14日15時│區○○○路│分許，以其所持有之行動電話│毒品罪，累犯，處有│
│  │23分許  │嶺東科技大│門號0000000000號與朱億倫所│期徒刑壹拾伍年貳月│
│  │        │學旁大公園│持用之行動電話門號00000000│。未扣案之販賣第一│
│  │        │南側與全家│40號聯繫，雙方於電話中完成│級毒品所得新臺幣壹│
│  │        │便利店之間│約定交易毒品之事宜，俟林世│仟元沒收，如全部或│
│  │        │          │壹於左列時間到達左列地點後│一部不能沒收時，以│
│  │        │          │，撥打電話通知朱億倫，朱億│其財產抵償之。未扣│
│  │        │          │倫即到場交付第一級毒品海洛│案之行動電話壹支（│
│  │        │          │因一包予林世壹，並向林世壹│含門號0000000000號│
│  │        │          │收受交易毒品之價金一千元。│SIM卡壹枚）沒收， │
│  │        │          │                          │如全部或一部不能沒│
│  │        │          │                          │收時，追徵其價額。│
├─┼────┼─────┼─────────────┼─────────┤
│4 │98年7月 │臺中市南屯│林世壹於98年7月15日11時57 │朱億倫犯販賣第一級│
│  │15日12時│區○○○路│分許，以其所持有之行動電話│毒品罪，累犯，處有│
│  │18分許  │嶺東科技大│門號0000000000號與朱億倫所│期徒刑壹拾伍年貳月│
│  │        │學旁大公園│持用之行動電話門號00000000│。未扣案之販賣第一│
│  │        │南側與全家│40號聯繫，雙方於電話中完成│級毒品所得新臺幣壹│
│  │        │便利店之間│約定交易毒品之事宜，俟林世│仟元沒收，如全部或│
│  │        │          │壹於左列時間到達左列地點後│一部不能沒收時，以│
│  │        │          │，撥打電話通知朱億倫，朱億│其財產抵償之。未扣│
│  │        │          │倫即到場交付第一級毒品海洛│案之行動電話壹支（│
│  │        │          │因一包予林世壹，並向林世壹│含門號0000000000號│
│  │        │          │收受交易毒品之價金一千元。│SIM卡壹枚）沒收， │
│  │        │          │                          │如全部或一部不能沒│
│  │        │          │                          │收時，追徵其價額。│
├─┼────┼─────┼─────────────┼─────────┤
│5 │98年7月 │臺中市南屯│林世壹於98年7月17日12時7分│朱億倫犯販賣第一級│
│  │17日12時│區○○○路│許，以其所持有之行動電話門│毒品罪，累犯，處有│
│  │33分許  │嶺東科技大│號0000000000號與朱億倫所持│期徒刑壹拾伍年貳月│
│  │        │學旁大公園│用之行動電話門號0000000000│。未扣案之販賣第一│
│  │        │南側與全家│號聯繫，雙方於電話中完成約│級毒品所得新臺幣壹│
│  │        │便利店之間│定交易毒品之事宜，俟林世壹│仟元沒收，如全部或│
│  │        │          │於左列時間到達左列地點後，│一部不能沒收時，以│
│  │        │          │撥打電話通知朱億倫，朱億倫│其財產抵償之。未扣│
│  │        │          │即到場交付第一級毒品海洛因│案之行動電話壹支（│
│  │        │          │一包予林世壹，並向林世壹收│含門號0000000000號│
│  │        │          │受交易毒品之價金一千元。  │SIM卡壹枚）沒收， │
│  │        │          │                          │如全部或一部不能沒│
│  │        │          │                          │收時，追徵其價額。│
├─┼────┼─────┼─────────────┼─────────┤
│6 │98年7月 │臺中市南屯│林世壹於98年7月18日15時46 │朱億倫犯販賣第一級│
│  │18日17時│區○○○路│分許至同日17時19分許間，以│毒品罪，累犯，處有│
│  │21分許  │嶺東科技大│其所持有之行動電話門號0986│期徒刑壹拾伍年貳月│
│  │        │學旁大公園│855495號與朱億倫所持用之行│。未扣案之販賣第一│
│  │        │南側與全家│動電話門號0000000000號聯繫│級毒品所得新臺幣壹│
│  │        │便利店之間│，雙方於電話中完成約定交易│仟元沒收，如全部或│
│  │        │          │毒品之事宜，俟林世壹於左列│一部不能沒收時，以│
│  │        │          │時間到達左列地點後，撥打電│其財產抵償之。未扣│
│  │        │          │話通知朱億倫，朱億倫即到場│案之行動電話壹支（│
│  │        │          │交付第一級毒品海洛因一包予│含門號0000000000號│
│  │        │          │林世壹，並向林世壹收受交易│SIM卡壹枚）沒收， │
│  │        │          │毒品之價金一千元。        │如全部或一部不能沒│
│  │        │          │                          │收時，追徵其價額。│
├─┼────┼─────┼─────────────┼─────────┤
│7 │98年7月 │臺中市南屯│林世壹於98年7月19日16時12 │朱億倫犯販賣第一級│
│  │19日16時│區○○○路│分許，以其所持有之行動電話│毒品罪，累犯，處有│
│  │12分後同│嶺東科技大│門號0000000000號與朱億倫所│期徒刑壹拾伍年貳月│
│  │日某時  │學旁大公園│持用之行動電話門號00000000│。未扣案之販賣第一│
│  │        │南側與全家│40號聯繫，雙方於電話中完成│級毒品所得新臺幣壹│
│  │        │便利店之間│約定交易毒品之事宜後，朱億│仟元沒收，如全部或│
│  │        │          │倫即於左列時間、地點交付第│一部不能沒收時，以│
│  │        │          │一級毒品海洛因一包予林世壹│其財產抵償之。未扣│
│  │        │          │，並向林世壹收受交易毒品之│案之行動電話壹支（│
│  │        │          │價金一千元。              │含門號0000000000號│
│  │        │          │                          │SIM卡壹枚）沒收， │
│  │        │          │                          │如全部或一部不能沒│
│  │        │          │                          │收時，追徵其價額。│
├─┼────┼─────┼─────────────┼─────────┤
│8 │98年7月 │臺中市南屯│林世壹於98年7月20日18時35 │朱億倫犯販賣第一級│
│  │20日18時│區○○○路│分許，以其所持有之行動電話│毒品罪，累犯，處有│
│  │40分許  │嶺東科技大│門號0000000000號與朱億倫所│期徒刑壹拾伍年貳月│
│  │        │學旁大公園│持用之行動電話門號00000000│。未扣案之販賣第一│
│  │        │南側與全家│40號聯繫，雙方於電話中完成│級毒品所得新臺幣壹│
│  │        │便利店之間│約定交易毒品之事宜後，朱億│仟元沒收，如全部或│
│  │        │          │倫即於左列時間、地點交付第│一部不能沒收時，以│
│  │        │          │一級毒品海洛因一包予林世壹│其財產抵償之。未扣│
│  │        │          │，並向林世壹收受交易毒品之│案之行動電話壹支（│
│  │        │          │價金一千元。              │含門號0000000000號│
│  │        │          │                          │SIM卡壹枚）沒收， │
│  │        │          │                          │如全部或一部不能沒│
│  │        │          │                          │收時，追徵其價額。│
├─┼────┼─────┼─────────────┼─────────┤
│9 │98年7月 │臺中市南屯│林世壹於98年7月21日10時2分│朱億倫犯販賣第一級│
│  │21日21時│區○○○路│許至同日21時49分許，以其所│毒品罪，累犯，處有│
│  │55分許  │嶺東科技大│持有之行動電話門號00000000│期徒刑壹拾伍年貳月│
│  │        │學旁大公園│95號與朱億倫所持用之行動電│。未扣案之販賣第一│
│  │        │南側與全家│話門號0000000000號聯繫，雙│級毒品所得新臺幣壹│
│  │        │便利店之間│方於電話中完成約定交易毒品│仟元沒收，如全部或│
│  │        │          │之事宜，俟林世壹於左列時間│一部不能沒收時，以│
│  │        │          │到達左列地點後，撥打電話通│其財產抵償之。未扣│
│  │        │          │知朱億倫，朱億倫即到場交付│案之行動電話壹支（│
│  │        │          │第一級毒品海洛因一包予林世│含門號0000000000號│
│  │        │          │壹，並向林世壹收受交易毒品│SIM卡壹枚）沒收， │
│  │        │          │之價金一千元。            │如全部或一部不能沒│
│  │        │          │                          │收時，追徵其價額。│
├─┼────┼─────┼─────────────┼─────────┤
│10│98年7月 │臺中市南屯│林世壹於98年7月22日12時2分│朱億倫犯販賣第一級│
│  │22日12時│區○○○路│許，以其所持有之行動電話門│毒品罪，累犯，處有│
│  │9分許   │嶺東科技大│號0000000000號與朱億倫所持│期徒刑壹拾伍年貳月│
│  │        │學旁大公園│用之行動電話門號0000000000│。未扣案之販賣第一│
│  │        │南側與全家│號聯繫，雙方於電話中完成約│級毒品所得新臺幣壹│
│  │        │便利店之間│定交易毒品之事宜，俟雙方於│仟元沒收，如全部或│
│  │        │          │左列時間到達左列地點後，朱│一部不能沒收時，以│
│  │        │          │億倫即交付第一級毒品海洛因│其財產抵償之。未扣│
│  │        │          │一包予林世壹，並向林世壹收│案之行動電話壹支（│
│  │        │          │受交易毒品之價金一千元。  │含門號0000000000號│
│  │        │          │                          │SIM卡壹枚）沒收， │
│  │        │          │                          │如全部或一部不能沒│
│  │        │          │                          │收時，追徵其價額。│
├─┼────┼─────┼─────────────┼─────────┤
│11│98年7月 │臺中市篤行│林世壹於98年7月24日16時43 │朱億倫犯販賣第一級│
│  │24日17時│路與五權路│分許至同日17時34分許間，以│毒品罪，累犯，處有│
│  │34分後同│口        │其所持有之行動電話門號0986│期徒刑壹拾伍年貳月│
│  │日某時  │          │855495號與朱億倫所持用之行│。未扣案之販賣第一│
│  │        │          │動電話門號0000000000號聯繫│級毒品所得新臺幣壹│
│  │        │          │，雙方於電話中完成約定交易│仟元沒收，如全部或│
│  │        │          │毒品之事宜後，朱億倫即於左│一部不能沒收時，以│
│  │        │          │列時間、地點，交付第一級毒│其財產抵償之。未扣│
│  │        │          │品海洛因一包予林世壹，並向│案之行動電話壹支（│
│  │        │          │林世壹收受交易毒品之價金一│含門號0000000000號│
│  │        │          │千元。                    │SIM卡壹枚）沒收， │
│  │        │          │                          │如全部或一部不能沒│
│  │        │          │                          │收時，追徵其價額。│
├─┼────┼─────┼─────────────┼─────────┤
│12│98年7月 │臺中市南屯│林世壹於98年7月26日20時42 │朱億倫犯販賣第一級│
│  │26日21時│區○○○路│分許，以其所持有之行動電話│毒品罪，累犯，處有│
│  │許      │嶺東科技大│門號0000000000號與朱億倫所│期徒刑壹拾伍年貳月│
│  │        │學旁大公園│持用之行動電話門號00000000│。未扣案之販賣第一│
│  │        │南側與全家│40號聯繫，雙方於電話中完成│級毒品所得新臺幣壹│
│  │        │便利店之間│約定交易毒品之事宜後，朱億│仟元沒收，如全部或│
│  │        │          │倫即於左列時間、地點交付第│一部不能沒收時，以│
│  │        │          │一級毒品海洛因一包予林世壹│其財產抵償之。未扣│
│  │        │          │，並向林世壹收受交易毒品之│案之行動電話壹支（│
│  │        │          │價金一千元。              │含門號0000000000號│
│  │        │          │                          │SIM卡壹枚）沒收， │
│  │        │          │                          │如全部或一部不能沒│
│  │        │          │                          │收時，追徵其價額。│
├─┼────┼─────┼─────────────┼─────────┤
│13│98年7月 │臺中市南屯│林世壹於98年7月30日15時44 │朱億倫犯販賣第一級│
│  │30日約定│區○○○路│分許至同年8月2日14時11分許│毒品罪，累犯，處有│
│  │並交付買│嶺東科技大│間，以其所持有之行動電話門│期徒刑壹拾伍年貳月│
│  │毒品價金│學旁大公園│號0000000000號與朱億倫所持│。未扣案之販賣第一│
│  │，朱億倫│南側與全家│用之行動電話門號0000000000│級毒品所得新臺幣壹│
│  │於98年8 │便利店之間│ 號聯繫，雙方於電話中聯繫 │仟元沒收，如全部或│
│  │月2日14 │          │交易毒品之事宜，林世壹並先│一部不能沒收時，以│
│  │時11分後│          │於98年7月30日先交付交易毒 │其財產抵償之。未扣│
│  │某時交付│          │品之價金一千元予朱億倫，朱│案之行動電話壹支（│
│  │毒品完成│          │億倫遲於98年8月2日14時11分│含門號0000000000號│
│  │交易    │          │後某時，於左列地點交付第一│SIM卡壹枚）沒收， │
│  │        │          │級毒品海洛因一包予林世壹。│如全部或一部不能沒│
│  │        │          │                          │收時，追徵其價額。│
├─┼────┼─────┼─────────────┼─────────┤
│14│98年8月 │臺中市南屯│林世壹於98年8月4日14時45分│朱億倫犯販賣第一級│
│  │4日15時 │區○○○路│許，以其所持有之行動電話門│毒品罪，累犯，處有│
│  │14分許  │嶺東科技大│號0000000000號與朱億倫所持│期徒刑壹拾伍年貳月│
│  │        │學旁大公園│用之行動電話門號0000000000│。未扣案之販賣第一│
│  │        │南側與全家│號聯繫，雙方於電話中完成約│級毒品所得新臺幣壹│
│  │        │便利店之間│定交易毒品之事宜後，俟林世│仟元沒收，如全部或│
│  │        │          │壹於同日15時12分許撥打電話│一部不能沒收時，以│
│  │        │          │通知朱億倫於2分鐘到達左列 │其財產抵償之。未扣│
│  │        │          │地點，朱億倫即於左列時間到│案之行動電話壹支（│
│  │        │          │場交付第一級毒品海洛因一包│含門號0000000000號│
│  │        │          │予林世壹，並向林世壹收受交│SIM卡壹枚）沒收， │
│  │        │          │易毒品之價金一千元。      │如全部或一部不能沒│
│  │        │          │                          │收時，追徵其價額。│
├─┴────┴─────┴─────────────┴─────────┤
│附表二：販賣第一級毒品予張志誠部分                                      │
├─┬────┬─────┬─────────────┬─────────┤
│編│時    間│地  點    │販  賣  毒  品  之  方  式│罪  刑  及  沒  收│
│號│        │          │                          │                  │
├─┼────┼─────┼─────────────┼─────────┤
│1 │98年7月 │朱億倫位於│張志誠於98年7月18日23時22 │朱億倫犯販賣第一級│
│  │18日23時│臺中市南屯│分許、23分許，以其所持有之│毒品罪，累犯，處有│
│  │23分後同│區○○路52│行動電話門號0000000000號與│期徒刑壹拾伍年貳月│
│  │日某時  │之61號4樓 │朱億倫所持用之行動電話門號│。未扣案之販賣第一│
│  │        │住處      │0000000000號聯繫，雙方於電│級毒品所得新臺幣壹│
│  │        │          │話中完成約定交易毒品之事宜│仟元沒收，如全部或│
│  │        │          │後，朱億倫即於左列時間、地│一部不能沒收時，以│
│  │        │          │點，交付第一級毒品海洛因一│其財產抵償之。未扣│
│  │        │          │包予張志誠，並向張志誠收受│案之行動電話壹支（│
│  │        │          │交易毒品之價金一千元。    │含門號0000000000號│
│  │        │          │                          │SIM卡壹枚）沒收， │
│  │        │          │                          │如全部或一部不能沒│
│  │        │          │                          │收時，追徵其價額。│
├─┼────┼─────┼─────────────┼─────────┤
│2 │98年7月 │朱億倫位於│張志誠於98年7月20日17時2分│朱億倫犯販賣第一級│
│  │20日17時│臺中市南屯│、3分許，以其所持有之行動 │毒品罪，累犯，處有│
│  │3分後同 │區○○路52│電話門號0000000000號與朱億│期徒刑壹拾伍年貳月│
│  │日某時  │之61號4樓 │倫所持用之行動電話門號0912│。未扣案之販賣第一│
│  │        │住處      │574740號聯繫，雙方於電話中│級毒品所得新臺幣壹│
│  │        │          │完成約定交易毒品之事宜後，│仟元沒收，如全部或│
│  │        │          │朱億倫即於左列時間、地點，│一部不能沒收時，以│
│  │        │          │交付第一級毒品海洛因一包予│其財產抵償之。未扣│
│  │        │          │張志誠，並向張志誠收受交易│案之行動電話壹支（│
│  │        │          │毒品之價金一千元。        │含門號0000000000號│
│  │        │          │                          │SIM卡壹枚）沒收， │
│  │        │          │                          │如全部或一部不能沒│
│  │        │          │                          │收時，追徵其價額。│
├─┼────┼─────┼─────────────┼─────────┤
│3 │98年7月 │朱億倫位於│張志誠於98年7月23日16時26 │朱億倫犯販賣第一級│
│  │23日17時│臺中市南屯│分許至同日17時21分許間，以│毒品罪，累犯，處有│
│  │21分後同│區○○路52│其所持有之行動電話門號0988│期徒刑壹拾伍年貳月│
│  │日某時  │之61號4樓 │790995號與朱億倫所持用之行│。未扣案之販賣第一│
│  │        │住處      │動電話門號0000000000號聯繫│級毒品所得新臺幣壹│
│  │        │          │，雙方於電話中完成約定交易│仟元沒收，如全部或│
│  │        │          │毒品之事宜後，朱億倫即於左│一部不能沒收時，以│
│  │        │          │列時間、地點，交付第一級毒│其財產抵償之。未扣│
│  │        │          │品海洛因一包予張志誠，並向│案之行動電話壹支（│
│  │        │          │張志誠收受交易毒品之價金一│含門號0000000000號│
│  │        │          │千元。                    │SIM卡壹枚）沒收， │
│  │        │          │                          │如全部或一部不能沒│
│  │        │          │                          │收時，追徵其價額。│
├─┼────┼─────┼─────────────┼─────────┤
│4 │98年7月 │朱億倫位於│張志誠於98年7月28日22時58 │朱億倫犯販賣第一級│
│  │28日23時│臺中市南屯│分許至同日23時45分許，以其│毒品罪，累犯，處有│
│  │45分後同│區○○路52│所持有之行動電話門號098520│期徒刑壹拾伍年貳月│
│  │日某時  │之61號4樓 │1544號與朱億倫所持用之行動│。未扣案之販賣第一│
│  │        │住處      │電話門號0000000000號聯繫，│級毒品所得新臺幣壹│
│  │        │          │雙方於電話中完成約定交易毒│仟元沒收，如全部或│
│  │        │          │品之事宜後，朱億倫即於左列│一部不能沒收時，以│
│  │        │          │時間、地點，交付第一級毒品│其財產抵償之。未扣│
│  │        │          │海洛因一包予張志誠，並向張│案之行動電話壹支（│
│  │        │          │志誠收受交易毒品之價金一千│含門號0000000000號│
│  │        │          │元。                      │SIM卡壹枚）沒收， │
│  │        │          │                          │如全部或一部不能沒│
│  │        │          │                          │收時，追徵其價額。│
├─┴────┴─────┴─────────────┴─────────┤
│附表三：販賣第一級毒品予洪聖祐、陳漢政部分                              │
├─┬────┬─────┬─────────────┬─────────┤
│1 │98年7月 │臺中市南屯│洪聖祐、陳漢政約定共同出資│朱億倫犯販賣第一級│
│  │16日15時│區○○○路│一千元購買毒品後，即由陳漢│毒品罪，累犯，處有│
│  │38分後同│嶺東科技大│政於98年7月16日15時11分許 │期徒刑壹拾伍年貳月│
│  │日某時  │學旁之永春│、同日15時38分許，以洪聖祐│。未扣案之販賣第一│
│  │        │公園      │所持有之行動電話門號097540│級毒品所得新臺幣壹│
│  │        │          │8232號與朱億倫所持用之行動│仟元沒收，如全部或│
│  │        │          │電話門號0000000000號聯繫，│一部不能沒收時，以│
│  │        │          │雙方於電話中完成約定交易毒│其財產抵償之。未扣│
│  │        │          │品之事宜後，朱億倫即於左列│案之行動電話壹支（│
│  │        │          │時間、地點，交付第一級毒品│含門號0000000000號│
│  │        │          │海洛因一包予負責接洽之陳漢│SIM卡壹枚）沒收， │
│  │        │          │政，並向陳漢政收受交易毒品│如全部或一部不能沒│
│  │        │          │之價金一千元。            │收時，追徵其價額。│
├─┼────┼─────┼─────────────┼─────────┤
│2 │98年7月 │臺中市南屯│洪聖祐、陳漢政約定共同出資│朱億倫犯販賣第一級│
│  │17日18時│區○○○路│一千元購買毒品後，即由陳漢│毒品罪，累犯，處有│
│  │31分許  │嶺東科技大│政於98年7月17日18時16分許 │期徒刑壹拾伍年貳月│
│  │        │學旁之永春│，以洪聖祐所持有之行動電話│。未扣案之販賣第一│
│  │        │公園      │門號0000000000號與朱億倫所│級毒品所得新臺幣壹│
│  │        │          │持用之行動電話門號00000000│仟元沒收，如全部或│
│  │        │          │40號聯繫，雙方於電話中完成│一部不能沒收時，以│
│  │        │          │約定交易毒品之事宜，俟洪聖│其財產抵償之。未扣│
│  │        │          │祐、陳漢政於左列時間到達約│案之行動電話壹支（│
│  │        │          │定地點後，撥打電話通知朱億│含門號0000000000號│
│  │        │          │倫，朱億倫即到場交付第一級│SIM卡壹枚）沒收， │
│  │        │          │毒品海洛因一包予洪聖祐、陳│如全部或一部不能沒│
│  │        │          │漢政，並向洪聖祐、陳漢政收│收時，追徵其價額。│
│  │        │          │受交易毒品之價金一千元。  │                  │
│  │        │          │                          │                  │
├─┼────┼─────┼─────────────┼─────────┤
│3 │98年7月 │臺中市文心│洪聖祐、陳漢政約定共同出資│朱億倫犯販賣第一級│
│  │下旬某日│路與崇德路│一千元購買毒品後，即由陳漢│毒品罪，累犯，處有│
│  │        │附近之加油│政以其持有之行動電話門號09│期徒刑壹拾伍年貳月│
│  │        │站        │00000000號與朱億倫所持用之│。未扣案之販賣第一│
│  │        │          │行動電話門號0000000000號聯│級毒品所得新臺幣壹│
│  │        │          │繫，雙方於電話中完成約定交│仟元沒收，如全部或│
│  │        │          │易毒品之事宜後，朱億倫即於│一部不能沒收時，以│
│  │        │          │左列時間、地點，交付第一級│其財產抵償之。未扣│
│  │        │          │毒品海洛因一小包予洪聖祐、│案之行動電話壹支（│
│  │        │          │陳漢政，並向洪聖祐、陳漢政│含門號0000000000號│
│  │        │          │收受交易毒品之價金一千元。│SIM卡壹枚）沒收， │
│  │        │          │                          │如全部或一部不能沒│
│  │        │          │                          │收時，追徵其價額。│
└─┴────┴─────┴─────────────┴─────────┘